# ，陈版，求助收入急急！！！

提问人：1980ldy 时间：2022-06-08 21:37:34
陈版：
A公司销售生产线与客户签订合同存在两种形式：第一种设备和安装合并签订一份合同（分别约定设备价款和安装费用）；第二种设备和安装分别签订合同。请问陈版：在原收入准则和新收入准则下，两种情况下如何确认收入？
上次咨询该问题您回复参考：《中审众环研究 2020 》之“问题2-1-13（不同销售模式下带安装设备收入的确认时点）”、“问题2-1-8（合并范围内两公司承接同一项目不同部分的收入确认问题）”。
我查看了相关资料，上述《中审众环研究 2020 》中相关参考资料没有理解到位，还请陈版指教，特表致谢！

回答人：chenyiwei
1 、如果分开签订设备供货和安装调试合同的，则首先应考虑这两项合同是否满足新收入准则第七条关于合同合并的条件，即是否应作为一个整体合同看待。
2 、应注意区分设备供货和安装调试服务是否分别构成两项履约义务（参考《中审众环研究 2020 》相关案例中的提示）。
3 、判断相关履约义务是在一个时点还是一段时间内履约，尤其是针对安装调试服务可单独构成履约义务的情形。